【裁判字號】    97,消債更,122
【裁判日期】    980223
【裁判案由】    更生事件
【裁判全文】
臺灣臺東地方法院民事裁定           97年度消債更字第122號
聲  請  人  甲○○○
上列聲請人聲請更生事件，本院裁定如下：
    主  文
聲請人應於本裁定送達後二十日內，補提如附表所示資料及證明
文件，並預納郵務送達費新臺幣柒佰元到院，如逾期未補正，即
駁回其聲請。
    理  由
一、按債務人聲請更生時，應提出財產及收入狀況說明書及其債
    權人、債務人清冊，消費者債務清理條例第43條第1 項定有
    明文。同條第2項及第6項復分別規定：「前項債權人清冊，
    應表明下列事項：一、債權人之姓名或名稱及地址、各債權
    之數額、原因及種類。二、有擔保或優先權之財產及其行使
    權利後不能受滿足清償之債權數額。三、自用住宅借款債權
    。」「第一項財產及收入狀況說明書，應表明下列事項，並
    提出證明文件：一、財產目錄，並其性質及所在地。二、最
    近五年是否從事營業活動及平均每月營業額。三、收入及必
    要支出之數額、原因及種類。四、依法應受債務人扶養之人
    。」又聲請更生或清算不合程式或不備其他要件者，法院應
    以裁定駁回之，但其情形可以補正者，法院應定期間先命補
    正，消費者債務清理條例第8 條亦定有明文。此外，聲請更
    生或清算，應徵收聲請費新臺幣（下同）1,000 元，郵務送
    達費及法院人員之差旅費則不另徵收，但所需費用超過應徵
    收之聲請費者，其超過部份，依實支數計算徵收之，且該所
    需費用及進行更生或清算程序之必要費用，法院得酌定相當
    金額，定期命聲請人預納之，逾期未預納者，除別有規定外
    ，法院得駁回更生或清算之聲請，亦經消費者債務清理條例
    第6條規定明確。
二、查聲請人具狀聲請更生，尚未提出如附表所示資料及證明文
    件到院；另本院審酌依聲請人之主張如准予更生，送達之郵
    務費用有命聲請人預納之必要，茲依債權人及債務人總人數
    ，以每人10次，每次郵務送達費34元，且扣除已繳納之聲請
    費1,000 元估算，定期命聲請人補提如附表所示資料及證明
    文件，並預納700元（計算方式：5×34×10-1,000＝700）
    ，如逾期未補正，即駁回其聲請。
三、據上論結，依消費者債務清理條例第6 條第3 項、第8 條但
    書，裁定如主文。
中    華    民    國    98    年    2     月    23    日
                        民事庭法  官  陳谷鴻
以上正本係照原本作成。
本裁定不得抗告。
中    華    民    國    98    年    2     月    23    日
                              書記官  莊永利
【附表】
一、釋明聲請人消費者債務清理條例施行後，以書面向最大債權
    金融機構請求共同協商債務清償方案，協商不成立之原因及
    當時協商之還款條件。
二、釋明聲請人住所地址為臺東縣池上鄉○○○路82號，例如：
    提供該住處門牌號碼及四周照片等資料以資釋明。
三、聲請人之財產及收入狀況說明書部分：
  (一)財產目錄：
    1.釋明有無投保公保、勞保及健保以外之保險；如有，應提
      出保險單（含以本人為要保人或受益人之人壽保單及儲蓄
      性、投資性保單）等資料。
    2.說明聲請人最近2 年之財產變動狀況（包含就不動產、動
      產所為之所有有償及無償行為所生之財產變動），倘於該
      段期間曾經取得或喪失不動產所有權，應詳為標明不動產
      之坐落地號、建號及其取得或出售之對價相關資料（例如
      買賣契約）。
  (二)收入數額：
    1.聲請人所有存摺影本（內頁應有95年至今所有記載資料）
      ；並釋明存入金額10,000元以上者之資金來源及原因。
    2.釋明聲請人勞、健保投保金額與自陳薪資金額不符之原因
      。
    3.以雇主名義提出之證明書（須含薪資給付金額及服務期間
      ）。
  (三)必要支出數額：提出財產及收入狀況說明書中，各項必要支
    出數額之證明單據。
四、聲請人之債務人清冊（如無債務人，仍須說明）。
五、其餘有不能清償債務或有不能清償債務之虞之相關證明文件
    。


司法院資訊處製作；財團法人民間司法改革基金會備份。
